最高法院刑事判決　　　　　　　　　　　　　　　九十一年度台上字第一四五四號
　　上　訴　人　甲○○
右上訴人因違反電信法案件，不服台灣高等法院中華民國八十八年十二月十四日第二
審判決（八十八年度上更(一)字第五七三號，起訴案號：台灣台北地方法院檢察署八十
五年度偵字第二六六五九號），提起上訴，本院判決如左：
    主  文
原判決撤銷，發回台灣高等法院。
    理  由
本件原判決認定上訴人甲○○意圖為自己不法之利益，於民國八十五年十月間某日，
在台北市○○○路及北平西路附近，以新台幣（以下同）一萬六千元，向不知名之人
購得盜拷陳廖檜、銘宏工業有限公司、王文桂、劉明光等人向中華電信股份有限公司
合法申請之行動電話號碼，依序為000000000、000000000、00
0000000及000000000號等四組屬於易利信廠牌之內碼及序號之行動
電話手機一支，明知該行動電話手機內有盜拷他人行動電話之識別碼及序號（俗稱內
碼），竟基於概括犯意，於購買後之八十五年十月間某日至同年十一月二十六日止，
先後使用該盜拷之行動電話手機，盜用000000000、000000000、
000000000及000000000號行動電話，連續多次撥用該行動電話與
他人通話，致代替中華電信股份有限公司職員接通電話並予計費之機器，不知其為無
使用內碼權利之人，受其詐騙而准其使用該行動電話通話，甲○○不用繳付電話費，
因而獲取不法之利益，使電信機構行動電話系統之負荷增加，妨礙干擾電話事業之正
常發展，並使陳廖檜、銘宏工業有限公司、王文桂、劉明光等多支付上開行動電話費
。足生損害於中華電信股份有限公司及陳廖檜、銘宏工業有限公司、王文桂、劉明光
。嗣於八十五年十一月二十六日二十二時三十分許，為警查獲，並扣得該行動電話手
機一具等情。因而撤銷第一審判決，改判論處上訴人連續意圖為自己不法之利益，以
電磁盜用他人電信設備通信罪刑，固非無見。
惟查：(一)、原判決認上訴人所有被查扣之易利信牌行動電話手機一支，內有盜拷他人
之000000000、000000000、000000000、000000
000號四組行動電話內碼及序號，上訴人連續多次使用該行動電話與他人通話，致
上開電話之租用人陳廖檜等四人受損（電話費增加）。然查上訴人辯稱：伊購得上開
行動電話手機後，有在手機內燒拷伊所用之000000000號之內碼供使用等語
（見偵查卷第四頁背面、第五頁、第十一頁背面），其所述如果無訛，則該手機共有
五組內碼及序號，於此情況，上訴人以該手機撥打電話時，究竟以何組電話與他人通
話？是否能自由選擇？如不能選擇，何以認有四人受害？原審就上開重要待證事項，
未詳查釐清，遽行判決，顯有調查未盡之違誤。(二)、電信法第五十六條第一項之罪，
以意圖為自己或第三人不法之利益，使用有線、無線或其他電磁方式，盜接或盜用他
人電信設備通信者為要件。所稱以有線、無線或其他電磁方式，盜接或盜用他人電信
設備通信者，並不限於以盜拷他人行動電話之序號，內碼等資料於自己手機內，為盜
用之唯一方式，故犯本罪，不以行使偽造準私文書（即偽造之序號、內碼）罪之要件
為必要，二罪間之犯罪構成要件並非同一，自非法規競合，屬一行為同時觸犯二罪名
之想像競合犯。原判決認僅應論以電信法第五十六條第一項之罪，不再論以行使偽造
準私文書罪，其適用法則亦有違誤。上訴意旨指摘原判決違背法令，尚非全無理由，
應認仍有發回更審之原因。又原判決理由欄四不另為無罪諭知部分，基於審判不可分
原則，應併予發回。
據上論結，應依刑事訴訟法第三百九十七條、第四百零一條，判決如主文。
中      華      民      國    九十一    年      三      月     二十     日
                              最高法院刑事第七庭
                                  審判長法官  張  信  雄
                                        法官  賴  忠  星
                                        法官  張  清  埤
                                        法官  呂  永  福
                                        法官  孫  增  同
      右正本證明與原本無異
                                              書  記  官
中      華      民      國    九十一    年      三      月    二十八    日
